【裁判字號】    99,上易,1827
【裁判日期】    990823
【裁判案由】    竊盜
【裁判全文】
臺灣高等法院刑事判決                99年度上易字第1827號
上  訴  人
即  被  告  乙○○
選任辯護人  曾郁榮律師
上列上訴人因竊盜案件，不服臺灣臺北地方法院99年度易字第
717號，中華民國99年3月31日第一審判決（起訴案號：臺灣臺北
地方法院檢察署99年度偵字第4995號），提起上訴，本院判決如
下：
    主  文
上訴駁回。
    理  由
一、依刑事訴訟法第350條、第361條、第362條、第367條規定，
    不服地方法院之第一審判決而上訴者，須提出上訴書狀，並
    應敘明具體理由，為上訴必備之程式；其所提出之書狀未敘
    述上訴理由，或僅曾以言詞陳述上訴理由者，均應於上訴期
    間屆滿後20日內補提理由書於第一審法院。第一審法院經形
    式審查，認逾期未補提上訴理由者，應定期間先命補正；逾
    期未補正者，為上訴不合法律上之程式，應以裁定駁回。倘
    已提出上訴理由，但所提非屬具體理由者，則由第二審法院
    以上訴不合法律上之程式，判決駁回。而所謂具體理由，必
    係依據卷內既有訴訟資料或提出新事證，指摘或表明第一審
    判決有何採證認事、用法或量刑等足以影響判決本旨之不當
    或違法，而構成應予撤銷之具體事由，始克當之（例如：依
    憑證據法則具體指出所採證據何以不具證據能力，或依憑卷
    證資料，明確指出所為證據證明力之判斷如何違背經驗、論
    理法則）；倘僅泛言原判決認定事實錯誤、違背法令、量刑
    失之過重或輕微，而未依上揭意旨指出具體事由，或形式上
    雖已指出具體事由，然該事由縱使屬實，亦不足以認為原判
    決有何不當或違法者（例如：對不具有調查必要性之證據，
    法院未依聲請調查亦未說明理由，或援用證據不當，但除去
    該證據仍應為同一事實之認定），皆難謂係具體理由，俾與
    第二審上訴制度旨在請求第二審法院撤銷、變更第一審不當
    或違法之判決，以實現個案救濟之立法目的相契合，並節制
    濫行上訴（參照最高法院97年度台上字第892 號刑事判決意
    旨）。
二、本件被告不服原審判決，提起上訴，其於民國（下同）99年
    7 月21日提出上訴理由狀稱：「被告於偵查中及原審時均自
    白犯行，對所犯坦承不諱，並配合檢警單位之調查及法院之
    審理，犯後態度尚佳，且深感悔悟，另被告明白表示願與被
    害人達成和解，然礙於被告之身分與被害人等談和解皆有困
    難，現被告仍願賠償被害人所受損害，或當庭與被害人就民
    事賠償部分達成和解，請酌予考量被告之犯罪動機、目的及
    犯後態度等事實，從輕量刑」云云。
三、查原審判決係認定：「被告前於92年間，因竊盜案件，經臺
    灣板橋地方法院於92年11月18日，以92年度簡字第3173號判
    處拘役30日確定，並於93年1 月16日易科罰金執行完畢；其
    復於94年間，因竊盜案件，經臺灣板橋地方法院於94年6 月
    15日，以94年度簡字第2591號判處拘役20日確定，並於94年
    8月9日易科罰金執行完畢；其另於95年間，因詐欺案件，經
    臺灣板橋地方法院於95年1月27日，以95年度簡字第478號判
    處有期徒徒3月確定，並於95年3月27日易科罰金執行完畢，
    其所受宣告之刑，以已執行論；其續於97年間，因竊盜案件
    ，經臺灣板橋地方法院於97年7月31日，以97年度簡字第467
    0號判處有期徒徒6 月確定，並於97年9月30日易科罰金執行
    完畢，其所受宣告之刑，以已執行論；其再於97年間，因竊
    盜案件，經臺灣板橋地方法院於99年1 月25日，以98年度易
    緝字第208號判處應執行有期徒刑9月，並經提起上訴，目前
    繫屬在本院以99年度上易字第510 號案件審理中。詎被告仍
    不知悔改，竟意圖為自己不法之所有，於97年9月17日凌晨2
    時許，在臺北市○○區○○街54號甲○○經營「永昱通訊行
    」之後方防火巷內，單獨一人攜帶其所有客觀上足以殺傷人
    之生命、身體，可供兇器使用之質地堅硬長約10公分許之扳
    手1 支（未扣案），乘無人看守之際，持上開扳手拆卸永昱
    通訊行」後方窗戶後，立即踰越上開窗戶之安全設備，進入
    上開「永昱通訊行」1 樓之無人住居店內，徒手竊取該永昱
    通訊行1 樓之甲○○所有之行動電話60餘支得手後，據為己
    有，並徒手啟該店大門，徒步走出而離去，再將上開扳手棄
    置滅跡，且隨即分批持上開竊得行動電話，前往臺北縣三重
    市重陽橋下跳蚤市場，以每支新臺幣1,000元至2,000元不等
    之價格，讓售予真實姓名不詳之攤商後，並將變賣得款消費
    花用殆盡等情。以被告所為係犯刑法第321 條第1項第2款、
    第3 款之攜帶兇器、毀越安全設備竊盜罪。又被告有如原判
    決事實欄所示之犯罪科刑及執行情形，有臺灣高等法院被告
    前案紀錄表可稽，其於上開有期徒刑執行完畢後5 年內，故
    意再犯本件有期徒刑以上之罪，為累犯，應依刑法第47條第
    1 項規定，加重其刑。」原審判決並詳載其審酌科刑之一切
    情狀之理由稱：「玆審酌被告犯後雖坦承犯行，惟其有如原
    判決事實所示之犯罪科刑及執行情形，有卷附之臺灣高等法
    院被告前案紀錄表可稽，且本案破案關鍵係被害人甲○○個
    人自行加裝攝影設備監控捉竊嫌，迭據被害人甲○○於原審
    99年3 月19日審判程序時指訴：我是「永昱通訊行」負責人
    。臺北市○○街54號是門市，沒有人住，我是住在該處2、3
    樓，我每天住在2、3樓，本件97年9月17日凌晨2時那天我剛
    好不在，該處的1 樓沒有人居住，是門市，有放一些通訊器
    材在那邊，對於本件失竊數量，經過我盤點應該是100 多台
    行動電話，新的大概在80台左右，舊的大概40台上下，不只
    60幾台，從翻拍圖片上面錄影部分，可以看出至少有60幾台
    ，總共失竊約100 多台。我損失基本上在50萬元上下，後來
    被告連續有去那邊，後來，97年12月被告還有去偷，因為他
    又要跑去偷東西，該扳手被我搶下來，該扳手現在扣押在萬
    華分局。還有，他還有偷別人的東西，偷別人隔壁的巷子的
    東西，有被我錄影拍下來，而且隔了1 個鐘頭之後，他又去
    偷別人的東西，被告是避重就輕，這是當時沒有進去我屋內
    ，在我屋外，他有帶扳手大約30公分，他前幾天有去偷別人
    的東西，後來又連續去5、6次，被告並不是像起訴書所言的
    勘查地形等語綦詳（原審卷第18頁），復兼衡罪疑唯輕原則
    ，及被告於92年、94年、97年間陸續竊盜得逞之前科紀錄，
    與其對被害人所生財產上之損害嚴重程度，自案發迄今非但
    分文未賠償被害人，尚且未與被害人洽談和解，及前案所受
    科刑似未能讓被告覺醒悔改，並考量行竊目的、攜帶兇器、
    毀越安全設備竊盜之犯罪情節、有無悔改之意等一切情狀，
    量處有期徒刑壹年肆月」（原審判決第4頁至第5頁），故原
    審判決已就量刑刑度詳為審酌並明其理由，原審判決認事
    用法，核無違誤，量刑亦屬妥適，被告上訴意旨僅空泛指稱
    ：「被告自白犯罪，願與被害人和解，請酌予考量被告之犯
    罪動機、目的及犯後態度等事實，從輕量刑」云云，經查量
    刑之輕重，係屬事實審法院得依職權自由裁量之事項，茍於
    量刑時，已依行為人之責任為基礎，並斟酌刑法第57條各款
    所列情狀，而未逾越法定範圍，又未濫用其職權，即不得遽
    指為違法（最高法院72年度台上字第6696號判例意旨參照）
    。本件原審判決於量刑時，已依上揭規定，就量刑刑度詳為
    審酌並明其理由，原審之量刑既未逾越法定刑度，亦未濫
    用自由裁量之權限，於法並無不合，亦無過重之情形，且縱
    被告願與被害人達成和解，仍無礙於原審之認事用法，此犯
    罪後態度，原審亦已予以審酌，被告上訴意旨，尚不足以影
    響原審判決量刑刑度之本旨，亦不足以認原審判決有何不當
    或違法，核非上開法條規定之上訴應敘述之具體理由。此外
    ，被告復未具體指摘原審判決關於認定事實、適用法律及量
    刑等事項，究竟有何違法或不當之具體情形。揆諸上開說明
    ，本件上訴未敘述具體理由及不合法律上之程式，應予駁回
    ，並不經言詞辯論為之。
據上論斷，應依刑事訴訟法第367條前段、第372條，判決如主文
。
中    華    民    國    99    年    8     月    23    日
                  刑事第三庭  審判長法  官  陳博志
                                    法  官  劉興浪
                                    法  官  許文章
以上正本證明與原本無異。
不得上訴。
                                    書記官  蔡慧娟
中    華    民    國    99    年    8     月    23    日

司法院資訊處製作；財團法人民間司法改革基金會備份。
